# 会计利润与所得税费用调整过程，急急急！

提问人：茶前饭后 时间：2017-03-24 16:50:49
请问版主：本期所得税费用=“当期所得税费用”和“递延所得税费用”之和，当期所得税费用演变可以统计出来，但是如果本期递延资产有所变化如：借：递延所得税资产，贷：所得税费用，那么这个所得税费用填在哪一项？（调整以前期间所得税的影响、非应税收入的影响、不可抵扣的成本、费用和损失的影响、使用前期未确认递延所得税资产的可抵扣亏损的影响、本期未确认递延所得税资产的可抵扣暂时性差异或可抵扣亏损的影响、税率调整导致期初递延所得税资产/负债余额的变化 ），好像都不对呀？求教！

回答人：chenyiwei
本期暂时性差异发生或转回，对应地将递延所得税资产和负债进行按比例的调整，且调整数也计入所得税费用的，则这种调整事项不会出现在该调节表中。